【裁判字號】    98,易,1172
【裁判日期】    980527
【裁判案由】    毒品危害防制條例
【裁判全文】
臺灣板橋地方法院刑事判決              98年度易字第1172號
公  訴  人  臺灣板橋地方法院檢察署檢察官
被      告  甲○○
                    （另案於臺灣臺北監獄臺北分監執行中）
上列被告因違反毒品危害防制條例案件，經檢察官提起公訴（98
年度毒偵字第2966號），本院以裁定進行簡式審判程序，判決如
下：
    主  文
甲○○施用第二級毒品，累犯，處有期徒刑柒月。扣案甲基安非
他命貳包（驗餘淨重合計零點貳貳壹捌公克）沒收銷燬之，玻璃
球吸食器壹組沒收。
    事  實
一、甲○○前因施用毒品案件，經本院以91年度毒聲字第3820號
    裁定將其送往勒戒處所觀察、勒戒後，認無繼續施用毒品之
    傾向，而於民國91年12月12日執行完畢釋放，由臺灣板橋地
    方法院檢察署檢察官以91年度毒偵字第4057號為不起訴處分
    確定；甲○○於上開觀察、勒戒執行完畢後5 年內，復有施
    用第二級毒品之行為，經本院以93年度簡字第4999號判處有
    期徒刑5 月，如易科罰金以銀元300 元折算1 日確定，而於
    94年1 月12日易科罰金執行完畢；再因施用第二級毒品案件
    ，經臺灣臺北地方法院以96年度簡字第1894號判處有期徒刑
    1 年，減為有期徒刑6 月，如易科罰金以新臺幣1,000 元折
    算1 日確定，而於96年11月13日易科罰金執行完畢。詎甲○
    ○仍不知悔改，明知甲基安非他命為毒品危害防制條例第2
    條第2 項第2 款所規定之第二級毒品，竟基於施用第二級毒
    品甲基安非他命之犯意，於98年3 月19日晚間9 時許，在臺
    北縣土城巿廣福公園某公共廁所內，以將甲基安非他命置於
    玻璃球吸食器內加熱燒烤吸食其煙霧之方式，施用第二級毒
    品甲基安非他命；嗣於98年3 月20日凌晨0 時30分許，在臺
    北巿萬大路與東園街路口處為警查獲，並扣得甲○○所有之
    甲基安非他命2 包（驗餘淨重合計0.2218公克）及供其施用
    甲基安非他命所用之玻璃球吸食器1 組等物。
二、案經臺北市政府警察局萬華分局移送臺灣臺北地方法院檢察
    署檢察官呈請臺灣高等法院檢察署檢察長令轉臺灣板橋地方
    法院檢察署檢察官偵查起訴。
    理  由
一、上揭事實，業據被告甲○○於偵查中及本院審理時均坦白承
    認；且被告於為警查獲後所採集之尿液，經送請臺灣尖端先
    進生技醫藥股份有限公司以酵素免疫分析法初步檢驗、氣相
    層析質譜儀確認檢驗之檢驗結果，確呈甲基安非他命陽性反
    應，有該檢驗機構出具之濫用藥物檢驗報告1 紙附卷可稽；
    而被告為警查獲時所扣得之白色透明結晶2 包（驗餘淨重合
    計0.2218公克），經交通部民用航空局航空醫務中心以氣相
    層析質譜儀法鑑定之結果，確含第二級毒品甲基安非他命成
    分，亦有該中心98年4 月3 日航藥鑑字第0981743 號毒品鑑
    定書1 紙在卷可按；此外，復有玻璃球吸食器1 組扣案可資
    佐證，足認被告上開自白，核與事實相符。又被告前因施用
    毒品案件，經本院以91年度毒聲字第3820號裁定將其送往勒
    戒處所觀察、勒戒後，認無繼續施用毒品之傾向，而於91年
    12月12日執行完畢釋放，由臺灣板橋地方法院檢察署檢察官
    以91年度毒偵字第4057號為不起訴處分確定；被告於上開觀
    察、勒戒執行完畢後5 年內，復有施用第二級毒品之行為，
    經本院以93年度簡字第4999號判處有期徒刑5 月，如易科罰
    金以銀元300 元折算1 日確定（已執行完畢），再因施用第
    二級毒品案件，經臺灣臺北地方法院以96年度簡字第1894號
    判處有期徒刑1 年，減為有期徒刑6 月，如易科罰金以新臺
    幣1,000 元折算1 日確定（已執行完畢），此亦有臺灣高等
    法院被告前案紀錄表1 份在卷可憑；本件事證明確，被告施
    用毒品犯行，堪以認定。
二、按甲基安非他命為毒品危害防制條例第2 條第2 項第2 款所
    規定之第二級毒品。核被告所為，係犯毒品危害防制條例第
    10條第2 項之施用第二級毒品罪；其施用前後持有第二級毒
    品甲基安非他命之低度行為，應為其施用之高度行為所吸收
    ，不另論罪。又被告有如事實欄第1 項所載之犯罪科刑及執
    行紀錄，有臺灣高等法院被告前案紀錄表在卷可參，其於受
    有期徒刑之執行完畢後，5 年內故意再犯本件有期徒刑以上
    之罪，為累犯，應依刑法第47條第1 項規定加重其刑。爰審
    酌被告前已因施用毒品案件而受不起訴處分之寬典，並多次
    經法院論罪科行執行完畢，猶不知警惕而再犯本件之罪，顯
    見其自制力薄弱，惟其施用毒品僅屬自殘行為，對於他人之
    法益尚無直接之侵害，及其犯後坦承犯行，態度尚稱良好等
    一切情狀，量處如主文所示之刑，以資懲儆。扣案甲基安非
    他命2 包（驗餘淨重合計0.2218公克），係被告本件施用毒
    品犯行所查獲之第二級毒品，應依毒品危害防制條例第18條
    第1 項前段規定沒收銷燬之；扣案玻璃球吸食器1 組，係被
    告所有供其本件施用甲基安非他命犯行所用之物，此據被告
    供承明確，爰併依刑法第38條第1 項第2 款規定宣告沒收。
據上論斷，應依刑事訴訟法第284 條之1 、第273 條之1 第1 項
、第299 條第1 項前段，毒品危害防制條例第10條第2 項、第18
條第1 項前段，刑法第11條前段、第47條第1 項、第38條第1 項
第2 款，判決如主文。
本案經檢察官連思藩到庭執行職務
中    華    民    國    98    年     5    月    27    日
                刑事第十四庭  法  官  劉景宜
上列正本證明與原本無異。
如不服本判決，應於判決送達後10日內敘明上訴理由，向本院提
出上訴狀 (應附繕本) ，上訴於臺灣高等法院。其未敘述上訴理
由者，應於上訴期間屆滿後20日內向本院補提理由書「切勿逕送
上級法院」。
                              書記官  謝秀青
中    華    民    國    98    年    6     月    1     日
附錄本案論罪科刑法條全文：
毒品危害防制條例第10條第2 項
毒品危害防制條例第10條
施用第一級毒品者，處 6 月以上 5 年以下有期徒刑。
施用第二級毒品者，處 3 年以下有期徒刑。


司法院資訊處製作；財團法人民間司法改革基金會備份。
